臺灣彰化地方法院交通事件裁定       100年度交聲字第1249號
移送機關即
原處分機關    交通部公路總局臺中區監理所彰化監理站
異  議  人
即受處分人    梁嘉晉
上列異議人即受處分人因違反道路交通管理處罰條例案件，對於
交通部公路總局臺中區監理所彰化監理站於民國100年8月9日所
為如附表所示之裁罰不服，聲明異議，本院裁定如下：
    主  文
異議均駁回。
    理  由
一、聲明異議意旨略以：異議人因未住在戶籍地致未能收到催繳
    通知單及罰單而受裁罰，為避免此情形再次發生異議人已辦
    妥車籍資料通訊地址變更，並已將全部停車費繳納完畢，爰
    依法聲明異議，請求鈞院法內施仁，酌予裁定云云。
二、按汽車駕駛人在道路收費停車處所停車，未依規定繳費，主
    管機關應書面通知駕駛人於7日內補繳，並收取必要之工本
    費用，逾期再不繳納，處新臺幣300元罰鍰，道路交通管理
    處罰條例第56條第2項定有明文。次按處理違反道路交通管
    理事件，有關文書送達之程序，依行政程序法之規定。送達
    ，於應受送達人之住居所、事務所或營業所為之。於應送達
    處所不獲會晤應受送達人時，得將文書付與有辨別事理能力
    之同居人、受僱人或應送達處所之接收郵件人員。送達，不
    能依前2條規定為之者，得將文書寄存送達地之地方自治或
    警察機關，並作送達通知書兩份，1份黏貼於應受送達人住
    居所、事務所、營業所或其就業處所門首，另1份交由鄰居
    轉交或置於該送達處所信箱或其他適當位置，以為送達。前
    項情形，由郵政機關為送達者，得將文書寄存於送達地之郵
    政機關。寄存機關自收受寄存文書之日起，應保存3個月。
    法院受理有關交通事件，準用刑事訴訟法之規定。送達文書
    ，除本章有特別規定外，準用民事訴訟法之規定。寄存送達
    ，自寄存之日起，經10日發生效力。違反道路交通管理事件
    統一裁罰基準及處理細則第5條、行政程序法第72條第1項前
    段、第73條第1項、第74條，道路交通管理處罰條例第89條
    、刑事訴訟法第62條、民事訴訟法第138條第2項亦分別載有
    明文。
四、經查：本件異議人即受處分人梁嘉晉（下稱異議人）所有車
    號YGV-705號重型機車，於附表「違規時間」與「違規地點
    」欄所示之時間地點，有在道路收費停車處所停車而未繳納
    停車費用，並經臺北市停車管理工車處所停車經程處分別於
    99 年10月7日、99年10月16日及99年10月20日，將各限期於
    99 年10月22日、99年11月1日及99年11月4日繳納之催繳通
    知函，寄存送達於異議人位於彰化縣彰化市○○路179號戶
    籍地址之郵政機關「光復路郵局」等情，此有個人基本資料
    查詢結果、臺北市停車管理工程處催繳單號00000000000000
    00 、0000000000000000、0000000000000000、00000000000
    00000號催繳單明細查詢結果各1紙及停車費催繳通知單之送
    達證書4 紙在卷可按，足徵前開催繳通知單等已向異議人為
    合法之送達無誤。是縱異議人執其並未居住在戶籍地，以致
    沒有收受催繳通知單及罰單，而未能於催繳期限內繳款云云
    ，然按汽車所有人名稱、地址等如有變更，均應向公路監理
    機關辦理登記，道路交通安全規則第23 條第1項後段即訂有
    明文；故異議人其後若有變更居住地址等情，自應依上開之
    規定向公路監理機關辦理登記，以利公路監理機關之管理及
    各項文書之送達。而查車號YGV-705 號重型機車雖於公路監
    理機關所紀錄之車主地址資料上另有彰化縣彰化市○○路34
    5 巷16號即異議人於聲明異議狀上所陳報之現居所地之記載
    ，惟此項記載係異議人於100年9月6 日所新增，此有車號查
    詢機車車籍、本院電話紀錄表各1 紙附卷可稽，是本件異議
    人既未遷出戶籍地址，亦未於本件催繳通知單等送達前向該
    管機關辦理居住地址變更登記，則臺北市停車管理工程處分
    別於99年10月7日、99年10月16日及99年10月20 日依監理機
    關當時所登記異議人位於彰化縣彰化市○○路179 號之戶籍
    地址為送達即屬適法，尚不能因其戶籍地信件無人照管以致
    延誤繳款期間而否定本件催繳通知單等已對其住所為送達之
    合法性，是異議人前開所辯，洵不足採。
五、綜上所述，本件異議人有上述在道路收費停車處所停車，未
    依規定繳費，經主管機關合法催繳後，逾期仍未繳納停車費
    之違規事實，堪以認定。原處分機關依上揭道路交通管理處
    罰條例第56條第2項規定裁處受處分人新臺幣300元罰鍰，核
    無違誤，裁罰金額亦在法定額度內，並無不當，是本件聲明
    異議等均無理由，應予駁回。
六、據上論斷，應依道路交通管理處罰條例第87條第2 項，道路
    交通事件處理辦法第18條，裁定如主文。
中    華    民    國   100    年    10    月    19    日
                  交通法庭          法  官  陳彥志
以上正本證明與原本無異。
如不服本裁定，應於裁定送達後五日內向本院提出抗告狀(須附
繕本 )。
中    華    民    國   100    年    10    月    19    日
                                    書記官  林淑文
附表：
┌──┬──────┬────┬──────┬─────┬────┬─────┐
│編號│裁決書編號  │違規車輛│違規內容    │裁罰內容  │違規時間│違規地點  │
├──┼──────┼────┼──────┼─────┼────┼─────┤
│1   │彰監四字第裁│車牌號碼│在道路收費停│新臺幣300 │99年9月2│臺北市文林│
│    │64-1AG409597│YGV-705 │車處所停車經│元        │0日16時2│路        │
│    │號          │號重型機│催繳不依規定│          │0分     │          │
│    │            │車      │繳費        │          │        │          │
├──┼──────┼────┼──────┼─────┼────┼─────┤
│2   │彰監四字第裁│車牌號碼│在道路收費停│新臺幣300 │99年9月1│臺北市鄭州│
│    │64-1AG408372│YGV-705 │車處所停車經│元        │8日10時4│路        │
│    │號          │號重型機│催繳不依規定│          │分      │          │
│    │            │車      │繳費        │          │        │          │
├──┼──────┼────┼──────┼─────┼────┼─────┤
│3   │彰監四字第裁│車牌號碼│在道路收費停│新臺幣300 │99年9月1│臺北市鄭州│
│    │64-1AG407355│YGV-705 │車處所停車經│元        │7日16時1│路        │
│    │號          │號重型機│催繳不依規定│          │3分     │          │
│    │            │車      │繳費        │          │        │          │
├──┼──────┼────┼──────┼─────┼────┼─────┤
│4   │彰監四字第裁│車牌號碼│在道路收費停│新臺幣300 │99年9月8│臺北市昆明│
│    │64-1AG397044│YGV-705 │車處所停車經│元        │日13時58│街        │
│    │號          │號重型機│催繳不依規定│          │分      │          │
│    │            │車      │繳費        │          │        │          │
└──┴──────┴────┴──────┴─────┴────┴─────┘